en: corn, maize, corn cereal
af: Mielie
am: በቆሎ
ar: ذرة
av: цiоросаролъ
ay: tunqu
az: qarğıdalı
ba: шәкәр кукурузы
be: кукуруза
bg: царевица
bi: corn
bm: kaba
bn: ভুট্টা
bo: ཨ་ཤོམ།
br: maiz
bs: kukuruz
ca: dacsa, blat de moro, panís
ce: хьаьжкӏа
cs: kukuřice, kukuřice setá
cv: чакан тулă
cy: indrawn
da: majs
de: Mais, Gemüsemais
dv: ޒުވާރި
el: αραβόσιτος, καλαμπόκι
eo: maizo
es: maíz, cereal de maiz
et: mais
eu: arto
fa: ذرت
ff: masarji
fi: maissi
fj: sila
fo: mais
fr: maïs, mais, mais à pop-corn, mais à pop corn, grains de maïs à éclater, maïs à éclater
fy: stynske weet
ga: arbhar indiach
gd: cruithneachd-innseanach
gl: millo
gn: avati
gu: મકાઈ
ha: masara
he: תירס
hi: मक्का
hr: kukuruz, kukuruzno, iz kukuruza
ht: mayi
hu: kukorica, tengeri, törökbúza, málé
hy: եգիպտացորեն
id: jagung
io: maizo
is: maís
it: mais
ja: トウモロコシ, とうもろこし, コーン
jv: jagung
ka: სიმინდი
kg: disângu
kk: жүгері
kn: ಮೆಕ್ಕೆ ಜೋಳ
ko: 옥수수
ku: garis, گارس
ky: жүгөрү
la: zea mays
lb: mais
li: meis
ln: lisángú
lt: kukurūzai, paprastasis kukurūzas
lv: kukurūza
mg: katsaka
mk: пченка
ml: ചോളം
mr: मका
ms: jagung
my: ပြောင်းဖူး
nb: mais
ne: मकै
nl: maïs, mais
nn: mais
nv: naadą́ą́ʼ
oc: milh
or: ମକା
os: нартхор
pa: ਮੱਕੀ
pl: kukurydza, kukurydziana, kukurydza zwyczajna, kukurydzy, kukurydziany, kukurydzianego, kukurydziane, ziara kukurydzy
ps: جوار
pt: milho
qu: sara
ro: porumb
ru: кукуруза
rw: ikigori
sc: trigumoriscu
sd: مڪئي
sh: kukuruz
si: බඩ ඉරිඟු
sk: korua, kukurica siata
sl: koruza
sn: chibage
so: galley
sq: misri
sr: кукуруз
su: jagong
sv: majs
sw: muhindi
ta: மக்காச்சோளம்
te: మొక్కజొన్న
tg: ҷуворимакка
th: ข้าวโพด
tl: mais
tn: mmidi, mmopo
to: koane
tr: mısır
tt: кукуруз
ug: كۆممىقوناق
uk: кукурудза
ur: مکئی
uz: makkajoʻxori
vi: ngô
vo: mait
wa: dinrêye d'awousse
yi: קוקורוזע
za: haeuxyangz
zh: 玉米

en: corn ear
de: Maiskölbchen
fr: épi de maïs, épis de maïs
it: pannocchiette di granoturco

en: canned corn
fr: maïs en conserve
hr: konzervirani kukuruz
it: mais in scatola

en: organic corn
bg: био царевица
de: Bio-Mais
fi: luomumaissi, luomu maissi
fr: Maïs biologique
hr: organski kukuruz
hu: bio kukorica
nl: biologische mais
pt: milho orgânico

en: white corn
bg: бяла царевица
da: hvid majs
de: Weisser Mais
es: maíz amarillo
fi: valkoinen maissi
fr: maïs blanc, mais blanc
hr: bijeli kukuruz
it: mais crudo
nb: Hvit mais
nl: witte maïs
no: hvit mais
pt: milho branco
sv: gul majs
tr: beyaz misir

en: blue corn
hr: plavi kukuruz
it: mais blu
pl: niebieska kukurydza, niebieskiej kukurydzy

en: yellow corn
bg: жълта царевица
da: gul majs
de: Gelber Mais
es: maíz blanco
fi: keltainen maissi
fr: maïs jaune, mais jaune
hr: žuti kukuruz
it: mais giallo
nl: gele maïs
no: gul mais
pl: żółta kukurydza
pt: milho amarelo
sv: vit majs
tr: sari misir

en: sweetcorn, sweet corn, sweet corn in kernels, tender sweet maize
bg: сладка царевица
de: Süßmais, Süssmais, Zuckermais
es: maíz dulce, maiz dulce
fi: sokerimaissi
fr: maïs doux, mais doux
hr: kukuruz šećerac
hu: csemegekukorica
it: mais dolce
ja: スイートコーン, スィートコーン
lv: saldā kukurūza
nl: suikermaïs, zoete maïs
pl: kukurydza słodka, słodka kukurydza
pt: milgo doce

en: baby corn
da: babymajs
hr: mladi kukuruz
it: baby corn
pl: mini kolby kukurydzy, kukurydza baby, małe kolby kukurydzy
sv: babymajs, minimajs

en: corn fiber
bg: царевични фибри, царевични влакнини
cs: kukuřičná vláknina
de: Maisfaser, Maisfasern
es: fibra de maiz
fr: fibre de maïs
hr: kukuruzna vlakna
it: fibra di mais
lt: kukurūzų skaidulos, kukurūzų ląsteliena
lv: kukurūzas šķiedra
nl: maïsvezel
pl: błonnik kukurydziany
sk: kukuričná vláknina

en: soluble corn fiber
fr: fibre soluble de maïs
hr: topivih kukuruznih vlakana
it: fibra di mais solubile
lv: šķīstošā kukurūzas šķiedra
nl: oplosbare maïsvezel
pl: rozpuszczalny błonnik kukurydziany, błonnik rozpuszczalny kukurydziany

en: Maize bran, Corn bran
fr: Son de maïs
hr: kukuruzne mekinje
it: crusca di mais

en: corn molasses
fr: mélasse de mais
hr: kukuruzna melasa
it: melassa di mais
nl: maïsmelasse
pl: melasa kukurydziana

en: corn malt
de: Maismalz
fi: maissimallasta, maissimallas
fr: malt de maïs
hr: kukuruzni slad
it: malto di mais
pt: malte de milho

en: extract of corn malt
de: Maismalzextrakt
es: extracto de malta de maiz
fr: extrait de malt de maïs
hr: ekstrakt kukuruznog slada, ekstrakt slada kukuruznog
it: estratto di malto di mais
pt: extrato de malte de milho, extracto de malte de milho

en: cornmeal, corn grits, corn semolina, corn meal
bg: царевичен грис
cs: kukuřičná krupice
da: groftmalet majs
de: Maisgrieß, Maisgriess
el: σιμιγδάλι αραβοσίτου
es: semola de maíz, granos de maíz
fi: maissisuurimo
fr: semoule de maïs, semoule de mais
hr: kukuruzni griz, kukuruzna krupica, kukuruzna prekrupa
hu: kukoricadara
it: spezzato di mais, semolino di granoturco
ja: コーングリッツ
nl: Maïsgrits, maisgrut, maïsgrut
pl: grys kukurydziany, kasza kukurydziana, kaszka kukurydziana
pt: grãos de milho
ro: porumb boabe, mălai
ru: крупа кукурузная
sk: kukuričná krupic
sl: koruzni zdrob
sv: majsgryn

en: wholegrain maize semolina
da: fuldkornsmajsgryn
de: Maisvollkorngriess
fi: täysjyvämaissisuurimo, karkea täysjyvämaissijauho
fr: semoule de maïs complet, semoule complète de mais
hr: kukuruzni griz od cijelog zrna
it: semolino di mais integrale
nl: volkoren maïsgriesmeel
sv: fullkornsmajsgryn

en: dextrinated cornmeal
de: dextriniertes Maismehl
es: harina de maíz dextrinada
fr: farine de maïs dextrinée
hr: dekstrinirano kukuruzno brašno
hu: dextrinált kukoricadara
it: farina di mais destrinata
nl: gedextrineerd maïsmeel

en: corn flakes, cornflakes
ca: flocs de blat de moro
de: Maisflakes, Cornflakes
es: copos de maíz, corn flakes, cornflakes
et: maisihelbed
fi: maissihiutale, maissihiutaleet
fr: pétales de maïs, pétale de maïs, cornflakes, corn flakes, flocons de maïs
hr: kukuruzne pahuljice
hu: kukoricapehely
it: fiocchi di mais, cornflakes
nl: maïsvlokken, cornflakes
pl: płatki kukurydziane
pt: flocos de milho
sv: majsflingor, cornflakes

en: waxy corn
de: Wachsmais
fr: maïs cireux
hr: voštani kukuruz
it: maïs ceroso
nl: kleefmaïs